【裁判字號】    95,訴,169
【裁判日期】    950411
【裁判案由】    毒品危害防制條例
【裁判全文】
臺灣板橋地方法院刑事判決               95年度訴字第169號
公  訴  人  臺灣板橋地方法院檢察署檢察官
被      告  甲○○
                      號
上列被告因違反毒品危害防制條例案件，經檢察官提起公訴（九
十四年度毒偵字第七０九四號）及移送併案審理（九十五年度毒
偵字第一三二二號），因被告於本院準備程序時認罪，本院裁定
改依簡式審判程序審理，判決如下：
    主  文
甲○○連續施用第一級毒品，累犯，處有期徒刑壹年，扣案之海
洛因肆包（其中壹包淨重貳拾肆點伍捌公克、另參包合計淨重零
點捌伍公克）、安非他命壹包（淨重零點伍公克）均沒收銷燬。
    事  實
一、甲○○前因施用毒品案件，經依本院裁定先後二次送觀察、
    勒戒後，均無繼續施用毒品之傾向，由臺灣板橋地方法院檢
    察署檢察官分別於民國八十八年八月六日、九月三十日，以
    八十八年度偵字第一七七七五號及八十八年度毒偵字第九八
    九號為不起訴處分確定在案；復因施用安非他命案件，經臺
    灣板橋地方法院檢察署檢察官以八十九年度毒偵字第七五四
    七號聲請簡易判決處刑並送強制戒治，案經本院於九十年二
    月二十日，以九十年度板簡字第二一二號判處有期徒刑五月
    確定，於九十一年一月廿一日易科罰金執行完畢。又因施用
    第一級毒品案件，經本院於九十一年八月八日，以九十一年
    度訴字第六五四號判決有期徒刑八月確定，復因施用第二級
    毒品案件，經本院於九十一年十一月十一日判處應執行有期
    徒刑七月確定；再於九十二年間因連續轉讓第二級毒品，經
    本院以九十二年度訴字第一０五三號判處有期徒刑八月確定
    ，上開三案嗣經聲請定應執行有期徒刑一年七月，於九十三
    年十月七日假釋出監，再於九十三年十二月十二日縮短刑期
    假釋期滿執行完畢。詎猶不知悔改，明知海洛因、安非他命
    為毒品危害防制條例所列第一、二級毒品，不得非法施用、
    持有，於強制戒治執行完畢後五年內竟另行基於施用第一級
    毒品海洛因、第二級毒品安非他命之概括犯意，自九十四年
    五、六月間某日起至九十五年一月廿四日止，在臺北縣樹林
    市某處公園廁所內，已將安非他命置於玻璃球內燒烤成煙或
    將安非他命、海洛因一併摻在香煙內之方式，連續多次施用
    第一級毒品海洛因、第二級毒品安非他命，嗣於九十四年十
    一月廿三日下午四時三十分許，在臺北縣樹林市○○路三八
    八號前為警查獲，並當場扣得其持有之第一級毒品海洛因一
    包（淨重廿四點五八公克），再於九十五年一月廿四日晚間
    八時四十分許，在臺北縣樹林市○○街與啟智街口為警查獲
    ，並當場扣得其持有之第一級毒品海洛因三包（合計淨重零
    點八五公克）、第二級毒品安非他命一包（淨重零點五公克
    ）。
二、案經臺北縣政府警察局樹林分局報告臺灣板橋地方法院檢察
    署檢察官偵查起訴及移送併案審理。
    理  由
一、認定被告甲○○犯罪所憑之證據
（一）被告甲○○於本院準備程序、審理中之自白。
（二）臺北縣政府警察局樹林分局毒品危害防制條例被移送者姓
      名暨代碼對照表及臺灣檢驗科技股份有限公司濫用藥物尿
      液檢驗報告二紙。
（三）扣案海洛因四包、安非他命一包及法務部調查局鑑定通知
      書一紙。
（四）臺灣板橋地方法院檢察署刑案資料查註紀錄表一件。
二、核被告甲○○所為，係犯毒品危害防制條例第十條第一項、
    第二項之施用第一級毒品、第二級毒品罪。又被告施用前後
    非法持有第一級毒品海洛因、第二級毒品安非他命，已為施
    用之高度行為所吸收，不另論罪。被告先後多次施用第一級
    毒品海洛因、第二級毒品安非他命，各時間緊接，所犯構成
    要件均相同，顯係基於概括犯意而為，均為連續犯，應分別
    論以一罪，並依連續犯之規定加重其刑。又被告以將海洛因
    、安非他命同時置於香煙內吸食，係以一行為觸犯上開二罪
    名，為想像競合犯，應從一重論以連續施用第一級毒品罪，
    公訴人認被告之行為乃數罪應予併罰，尚有未洽。再查，被
    告有如事實欄所示之前科犯行，其於有期徒刑執行完畢五年
    以內再犯本件有期徒刑以上之罪，為累犯，應依法遞加重其
    刑。爰審酌被告素行狀況，且前已有施用毒品紀錄，竟又為
    本件犯行，顯見其戒除毒癮之意志力薄弱，並考量施用毒品
    乃自戕行為，所生危害非鉅，暨被告坦承犯行，犯後態度尚
    稱良好等一切情狀，量處如主文所示之刑。
三、扣案海洛因四包（其中一包淨重廿四點五八公克、另三包合
    計淨重零點八五公克）、安非他命一包（淨重零點五公克）
    ，其中海洛因、安非他命部分分別屬於第一級、第二級毒品
    ，且海洛因、安非他命已無法與該包裝袋完全析離，爰併依
    毒品危害防制條例第十八條第一項前段之規定宣告沒收銷燬
    。
四、如不服本件判決，得自收受送達之日起十日內，向本院提出
    上訴狀。
據上論斷，應依刑事訴訟法第二百七十三條之一第一項、第二百
九十九條第一項前段，毒品危害防制條例第十條第一項、第二項
、第十八條第一項前段，刑法第十一條前段、第五十六條、第五
十五條、第四十七條，判決如主文。
本案經檢察官王聖涵到庭執行職務。
中    華    民    國  九十五  年    四    月    十一  日
                  刑事第九庭  法  官  連育群
以上正本證明與原本無異
如不服本判決應於送達後十日內向本院提出上訴狀
中    華    民    國  九十五  年    四    月    十一  日
                              書記官  郭宇修
附錄本案論罪科刑法條全文：
毒品危害防制條例第十條
  施用第一級毒品者，處六月以上五年以下有期徒刑。
  施用第二級毒品者，處三年以下有期徒刑。


司法院資訊處製作；財團法人民間司法改革基金會備份。
